【裁判字號】    90,交聲,179
【裁判日期】    900824
【裁判案由】    聲明異議
【裁判全文】
臺灣臺南地方法院交通事件裁定                      九十年度交聲字第一七九號
    移送機關  交通部公路局嘉義區監理所台南監理站
    受處分人  甲○○
右列受處分人因違反道路交通管理處罰條例案件，對於台南市交通事件裁決所九十
年八月十三日所為之處分（原處分案號：南市警交字第Ｓ00000000號），聲
明異議，本院裁定如左：
    主  文
異議駁回。
    理  由
一、異議意指如附件異議狀所載。
二、按汽車駕駛人，停車時間、位置、方式、車種不依規定者，處新台幣六百元以上
    一千二百元以下罰鍰，又汽車駕駛人，駕駛汽車駕駛汽車肇事致人受傷或死亡，
    應即採取救護或其他必要措施，並向警察機關報告，不得駛離，違者，吊扣其駕
    照三個月至六個月。逃逸者吊銷駕駛執照，道路交通管理處罰條例第五十六條第
    一項第九款、第六十二條第一項分別定有明文。
三、經查本件異議人甲○○於民國九十年五月二十日下午四時許駕駛車牌號碼ＰＱ－
    二八一號營業小客車於台南市○○路與裕農三街旁停車時於欲開啟車門，未注意
    左右來車，致被害人王邦秀因撞上車門摔倒受有雙膝擦傷，並因協商賠償不成逕
    行離去等情。異議人雖辯稱：當時係停車狀態，並非駕駛車輛，且見對方可能無
    大礙才駛離云云。惟查：依本院調卷之警訊筆錄業據王邦秀於警訊中指訴甚詳，
    並有舉發道路交通管理事件通知單一件，違反道路交通管理事件裁決書一件附卷
    佐證，異議人於警訊中亦坦承；「當時沿裕農路慢車道東向西行駛至裕農路慈幼
    高工前路邊大門範圍內停車，車身有壓道路邊柏油，開啟左前車門，在車內排班
    ，約五分鐘，突然一輛機車（指ＧＫ５－８８０號重機車）由左駛來擦撞到我車
    門，然後對方人車倒地，.. 沒有保持現場，肇事後對方起身和我協調，....之
    後，我太太摳機給我，我就先行返家，從發生車禍起至我先行離開現場，我都沒
    有主動留任何聯絡資料給對方，.. 我在現場是已開啟車門。」（見90.5.30警訊
    筆錄）。停車間開啟車門亦屬駕駛行為，異議人稱其係停車時發生事故，應非係
    駕駛車輛云云，顯屬誤會。異議人既因開啟車門不當，致王邦秀撞上車門摔倒在
    地，駕駛人極可能已受傷害。惟異議人既已下車協調，當之王邦秀受傷，卻亦未
    留下任何年籍資料即駕車而去，是本件事證明確，原處分機關道路交通管理處罰
    條例第五十六條第一項第九款、六十二條第一項裁處罰鍰新台幣六百元並吊扣駕
    駛執照六個月，核無不合，上開異議應予駁回。至於異議人以其係家境清寒，請
    求准於免罰。因道路交通管理處罰條例第八十九條規定法院受理有關交通事件，
    準用刑事訴訟法之規定，其處理辦法，由司法院會同行政院定之，並未授權法院
    就違規裁罰可以斟酌適時准予免罰，異議人請求因家境清寒免罰，事屬行政程序
    法上之陳情，非本院所得斟酌，併為敘明。
據上論斷，應依道路交通案件處理辦法第十九條裁定如主文
中    華    民    國      九十    年      八      月      二十四      日
                              臺灣臺南地方法院交通法庭
                                      法  官  何  清  池
右正本證明與原本無異。
如不服本裁定，應於裁定送達後五日內向本院提出抗告狀( 應附繕本 )。
                                      書記官  林  木  村
中    華    民    國      九十      年      八      月      二十七      日


司法院資訊處製作；財團法人民間司法改革基金會備份。
